---
title: "Импорт данных: решение заданий"
output: 
  html_document:
    #toc: TRUE
    #toc_float: TRUE
    #etoc_depth: 4
    highlight: pygments
editor_options: 
  chunk_output_type: console
---
---
```{r setup, include=FALSE}
knitr::opts_chunk$set(echo = TRUE, message = FALSE)
```

### Задание

Будем работать с набором данных, в котором находится информация о футбольных матча немецкой высшей лиги (бундеслиги). Будем работать с файлом *bundesliga_bad.csv*.

Задание на импорт:

Прежде всего установим и прочитаем нужные нам пакеты.

```{r}
# install.packages('readr')
# install.packages('dplyr')
library(readr)
library(dplyr)
```

1. Давайте подгрузим этот файл вслепую. Что получилось? Возникли ли какие-то проблемы?

```{r eval=FALSE}
foot <- read_csv('data/bundesliga_bad.csv')
```

Нужно учесть следующие проблемы:

1. У данных нет шапки с именами переменных.
2. Первая строчка это какой-то комментарий, поэтому его надо пропустить.
3. У четвертой колонки при подгрузке устанавливается логический тип переменной, это происходит, так как первые 1200 значений `NA`. Поэтому нужно вручную установить числовой тип.

2. Решить все проблемы и подгрузить файлик! Посмотреть на структура датасета. Как подгрузилась дата? Какие названия переменных должны быть у этого файлика? 

```{r}
foot <- read_csv('data/bundesliga_bad.csv', col_names = F, skip = 1,
                col_types = cols(X4 = col_number()))
glimpse(foot)
```

Задание на работу с датасетом:

0. Есть хороший файлик *bundesliga.csv*. Давайте подгрузим его и будем работать с ним.

```{r}
foot <- read_csv('data/bundesliga.csv')
```

1. Сколько наблюдений у нас есть и сколько переменных? Какого типа каждая переменная?

```{r}
glimpse(foot)
```

2. Есть ли бесполезные переменные? Если да, то выкинуть их.

Давайте выбросим первую переменную.

```{r}
foot <- foot[, -1]
glimpse(foot)
```

3. За какой период есть наблюдения? Если что-то не получается, попробуйте использовать функцию `summary()`, чтобы понять в чем проблема. Попробуйте сначал без функции `range`, а потом с ней.

Воспользуемся функцией `summary()`.

```{r}
summary(foot$Date)
```

Видим, что есть 2 пропущенных значения.

```{r collapse=TRUE}
min(foot$Date, na.rm = TRUE)
max(foot$Date, na.rm = TRUE)
range(foot$Date, na.rm = TRUE)
```

4. Сколько команд есть в нашем датасете?

```{r}
length(unique(c(foot$HomeTeam, foot$AwayTeam)))
```

5. Сколько матчей сыграла каждая команда дома и в гостях? Какая команда сыграла наибольшее количество матчей?

```{r}
h <- table(foot$HomeTeam)
a <- table(foot$AwayTeam)
sort(table(c(foot$HomeTeam, foot$AwayTeam)),decreasing = T)[1]
```

6. Сколько в среднем голов забивали хозяева и гости? Сколько голов в среднем забивали за игру?

```{r}
mean(foot$HomeGoals)
mean(foot$AwayGoals)
foot$TotalGoals <- foot$HomeGoals + foot$AwayGoals
mean(foot$TotalGoals)
```

7. Сколько раз выиграли хоязева, гости? Сколько раз была ничья?

```{r}
foot$results <- ifelse(foot$HomeGoals > foot$AwayGoals,
                       "Победа хозяев",
                       ifelse(foot$HomeGoals < foot$AwayGoals, 
                              "Победа гостей", 
                              "Ничья"))
table(foot$results)
```

8. Как выбрать 10 случайных матчей?

```{r}
x <- sample(1:nrow(foot), 10)
foot[x,]
```

9. Нарисуйте гистограмму голов хозяев и голов гостей. Используйте функцию `geom_bar()`.

```{r}
# install.packages('ggplot2')
library(ggplot2)

ggplot(foot, aes(x = HomeGoals)) +
  geom_bar()
ggplot(foot, aes(x = AwayGoals)) +
  geom_bar()
```

Мы еще особо не знакомы с визуализацией. Но давайте попробуем нарисовать следующий график.

```{r}
# install.packages('tidyr')
library(tidyr)

foot %>% 
  gather('Who', 'Goals',  c('HomeGoals', 'AwayGoals')) %>%
  ggplot(aes(x = factor(Goals), fill = Who)) +
    geom_bar(position=position_dodge()) + 
    xlab('Goals') +
    ylab('Count')
```

10. Какая команда побеждала чаще всего? Сколько раз она победила?

```{r}
foot$Win <- ifelse(foot$HomeGoals > foot$AwayGoals, 
                   foot$HomeTeam, 
                   ifelse(foot$HomeGoals < foot$AwayGoals, foot$AwayTeam, 'Ничья'))
x <- table(foot$Win)
x <- x[names(x)!='Ничья']
sort(x, decreasing = T)[1]
```

**Дополнительно:**

11. Кто выиграл лигу в 2008 году и какое количество очков было? За победу начисляется 3 очка, за ничью 1, а за поражение 0 очков.
кто выиграл лигу в 2008 году и какое количество очков было?

```{r}
foot2008 <- foot[foot$Year==2008, ]
table(c(foot2008$HomeTeam, foot2008$AwayTeam))

name <- names(table(c(foot2008$HomeTeam, foot2008$AwayTeam)))
x <-  rep(0, length(name))
names(x) <- name
for(i in 1:nrow(foot2008)){
  if (foot2008$HomeGoals[i] > foot2008$AwayGoals[i]) {
    x[foot2008$HomeTeam[i]] <- x[foot2008$HomeTeam[i]] + 3
  }else if (foot2008$HomeGoals[i] < foot2008$AwayGoals[i]) {
    x[foot2008$AwayTeam[i]] <- x[foot2008$AwayTeam[i]] + 3
  }else{
    x[foot2008$HomeTeam[i]] <- x[foot2008$HomeTeam[i]] + 1
    x[foot2008$AwayTeam[i]] <- x[foot2008$AwayTeam[i]] + 1
  }
}
print(sort(x, decreasing = T))
```

