---
title: "Введение в анализ данных: задания"
output: 
  html_document:
    toc: TRUE
    toc_float: TRUE
    toc_depth: 4
    highlight: pygments
editor_options: 
  chunk_output_type: console
---
---
```{r setup, include=FALSE}
knitr::opts_chunk$set(echo = TRUE)
```

В пакете `datasets` есть некоторые наборы данных, с которыми мы будем работать. Давайте установим и подгрузим пакет.

```{r message=FALSE}
# install.packages('datasets')
library(datasets)
```

### Задание №1

Рассмотрим датасет `trees`.

```{r}
data(trees)
```

Чтобы узнать о нем побольше, выспользуемся справкой.

```{r eval=FALSE}
?trees
```

1. Посмотрите структуру данных и опишите какие типы переменных в нем присутствуют.
2. Посмотрите на 15 первых элементов
3. Выведите названия всех переменных и посмотрите на значение элементов 6-30 по всем переменным.
4. Выведите описательные статистики по всем переменным
5. Давайте перекодируем наши данные! 
    + Cоздадим дамми-переменную для диаметра дерева: разделив выборку на две части, и зашифруем как `TRUE`, если диаметр больше среднего и `FALSE`, если меньше среднего и сохраним в новую переменную `Wide_Tree`
    + Cоздадим дамми-переменную для высоты дерева: разделив выборку на две части, и зашифруем как `TRUE`, если диаметр больше медианного значения и `FALSE`, если меньше него и сохраним в новую переменную `Tall_Tree`.
6. Давайте посмотрим, сколько в каждой из категорий попало наблюдений.
7. Выведем более подробные статистики для нашего датасета.
8. А теперь посмотрим на статистики, разделив по подгруппам по переменной `Wide_Tree`.

### Задание №2

А теперь рассмотрим датасет `swiss`.

```{r}
data(swiss)
```

Чтобы узнать о нем побольше, выспользуемся справкой.

```{r eval=FALSE}
?swiss
```

1. Посмотрим на структуру данных.
2. Посмотрим на последние 3 элемента.
3. Выведем статистики по всем переменным.
4. Построим гистограммы распределения для детской смертности и для процента католиков в кантоне.
5. Построим диаграмму рассеяния между образованием призывников и оценками за итоговую аттестацию призывников.
6. Построим диаграмму рассеяния между процентом населения, занятого сельским хозяйством и образованием призывников.