---
title: "Введение в анализ данных: решение заданий"
author: "Копылов Валентин"
output: 
  html_document:
    toc: TRUE
    toc_float: TRUE
    toc_depth: 4
    highlight: pygments
    df_print: paged
editor_options: 
  chunk_output_type: console
---
---
```{r setup, include=FALSE}
knitr::opts_chunk$set(echo = TRUE)
```

В пакете `datasets` есть некоторые наборы данных, с которыми мы будем работать. Давайте установим и подгрузим пакет. А также подгрузим пакеты для работы с наборами данных.

```{r message=FALSE}
# install.packages('datasets')
# install.packages('tibble')
# install.packages('ggplot2')
# install.packages('psych')
library(datasets)
library(tibble)
library(ggplot2)
library(psych)
```

### Задание №1

Рассмотрим датасет `trees`.

```{r}
data(trees)
```

Чтобы узнать о нем побольше, выспользуемся справкой.

```{r eval=FALSE}
?trees
```

Видим, что перед нами data frame. Преобразуем его в tibble.

```{r}
trees <- as_tibble(trees)
```

1. Посмотрите структуру данных и опишите какие типы переменных в нем присутствуют.

```{r}
str(trees)
```

Имеется 3 типа переменных, и все они числовые.

2. Посмотрите на 15 первых элементов

```{r}
head(trees, n = 15)
```

3. Выведите названия всех переменных и посмотрите на значение элементов 6-30 по всем переменным.

```{r}
trees[6:30, ]
```

4. Выведите описательные статистики по всем переменным.

```{r}
summary(trees)
```

5. Давайте перекодируем наши данные! 
    + Cоздадим дамми-переменную для диаметра дерева: разделив выборку на две части, и зашифруем как `TRUE`, если диаметр больше среднего и `FALSE`, если меньше среднего и сохраним в новую переменную `Wide_Tree`
    + Cоздадим дамми-переменную для высоты дерева: разделив выборку на две части, и зашифруем как `TRUE`, если диаметр больше медианного значения и `FALSE`, если меньше него и сохраним в новую переменную `Tall_Tree`.
    
```{r}
trees$Wide_Tree <- trees$Girth > mean(trees$Girth)
trees$Tall_Tree <- trees$Height > median(trees$Height)
head(trees)
```

6. Давайте посмотрим, сколько в каждой из категорий попало наблюдений.

```{r}
table(trees$Wide_Tree)
table(trees$Tall_Tree)
```

7. Выведем более подробные статистики для нашего датасета.

Используем функцию `describe` из пакета `psych`.

```{r}
describe(trees[,1:3])
```

8. А теперь посмотрим на статистики, разделив по подгруппам по переменной `Wide_Tree`.

```{r}
describeBy(trees[,1:3], group = trees$Wide_Tree)
```

### Задание №2

А теперь рассмотрим датасет `swiss`.

```{r}
data(swiss)
```

Чтобы узнать о нем побольше, выспользуемся справкой.

```{r eval=FALSE}
?swiss
```

Видим, что перед нами data frame. Преобразуем его в tibble.

```{r}
swiss <- as_tibble(swiss)
```

1. Посмотрим на структуру данных.

```{r}
str(swiss)
```

2. Посмотрим на последние 3 элемента.

```{r}
tail(swiss, n = 3)
```

3. Выведем статистики по всем переменным.

```{r}
summary(swiss)
```

4. Построим гистограммы распределения для детской смертности и для процента католиков в кантоне.

```{r}
ggplot(swiss, aes(x = Infant.Mortality)) +
  geom_histogram()
```

```{r}
ggplot(swiss, aes(x = Catholic)) +
  geom_histogram()
```

5. Построим диаграмму рассеяния между образованием призывников и оценками за итоговую аттестацию призывников.

```{r}
ggplot(swiss, aes(x = Education, y = Examination)) +
  geom_point()
```

6. Построим диаграмму рассеяния между процентом населения, занятого сельским хозяйством и образованием призывников.

```{r}
ggplot(swiss, aes(x = Agriculture, y = Education)) +
  geom_point()
```