---
title: "Интерактивный парсер. Пакет RSelenium."
author: "Зарманбетов Ахмед"
output: 
  html_document:
    toc: TRUE
    toc_float: TRUE
    toc_depth: 4
    highlight: pygments
    #df_print: paged
editor_options: 
  chunk_output_type: console
---
<style>
h1,
h2,
h3,
h4,
h5,
h6  {
  color: #317eac;
}
</style>
---
```{r setup, include=FALSE}
knitr::opts_chunk$set(echo = TRUE, warning = FALSE, message = FALSE, error = TRUE, eval=FALSE)
```

### Интерактивная работа 

На некоторых сайтах нам не сразу доступна нужная нам информация. Допустим нужно что-то написать или выбрать, потом кликнуть и только после этого появится нужная нам информация. Чтобы интерактивно работать с сайтом нам понадобится пакет RSelenium.

### Пакет RSelenium

Установим и подгрузим пакет RSelenium.

```{r}
# install.packages("RSelenium")
library("RSelenium")
library('rvest')
```

Для его корректной работы вам понадобится установленная Java. Скачать ее можно с [сайта](https://www.oracle.com/technetwork/java/javase/downloads/index.html).

### Работаем с Google

Я буду показывать работу RSelenium в Chrome. Для корректной работы вам нужно указать его версию. Ее можно узнать в настройках.

```{r}
driver <- rsDriver(browser=c("chrome"), chromever = '77.0.3865.40')
remote_driver <- driver[["client"]]
```

Некоторые команды.

```{r eval=FALSE}
remote_driver$open() # открыть браузер
remote_driver$close() # закрыть браузер
remote_driver$navigate("http://www.google.com") # перейти на указанный адрес
remote_driver$getCurrentUrl() # получить текуший url
remote_driver$navigate("http://www.yandex.com")
remote_driver$goBack() # вернуться на предыдушую страницу
remote_driver$goForward() # перейти на страницу вперед
remote_driver$refresh() # обновить страницу
remote_driver$maxWindowSize() # браузер на весь экран
remote_driver$screenshot(display = FALSE)
```

Попробуем перейти на сайт Google и что-то поискать.

```{r}
remote_driver$open()
remote_driver$navigate("http://www.google.com")
webElem <- remote_driver$findElement(using = 'xpath', "//*[@id='tsf']/div[2]/div[1]/div[1]/div/div[2]/input") # найти элемент по XPATH
webElem$sendKeysToElement(list("Язык программирования R")) # ввести текст
webElem$sendKeysToElement(list(key = 'enter'))
# webElem$clickElement() # кликнуть по элементу
```

Получим HTML-страницу.

```{r}
google_html <- remote_driver$getPageSource()[[1]]

google_html_parse <- read_html(google_html)

google_html_parse %>%
  html_nodes(xpath = '//*[@id="rso"]/div[1]/div/div[1]/div/div/div[1]/a/h3/span') %>%
  html_text()
```

