---
title: "Пакет stringr"
author: "Ахмедушка"
output: 
  html_document:
    toc: TRUE
    toc_float: TRUE
editor_options: 
  chunk_output_type: console
---

```{r setup, include=FALSE}
knitr::opts_chunk$set(echo = TRUE, highlight = FALSE)
```

```{r}
library('stringr')
```



## Регулярные выражения

Начнем с простого. Выражение, которое содержится в слове(неважно где).

```{r}
x <- c("apple", "banana", "pear")
str_view(x, "an")
```

Вместо точки(`.`) может быть любой символ, кроме символа перевода строки(`\n`).

```{r}
str_view(x, ".a.")
```

Но если точке соотвествует любой символ, то какому шаблону будет соотвествовать сам символ точки(`.`). В регулярных выражениях для этого используется обратный слеш(`\`). То есть нам `\.`. Но для создания регулярного выражения нужно использовать опять обратный слеш.

```{r}
str_view(c("abc", "a.c", "bef"), "a\\.c")
```

Так называемые якоря:

* `^` to match the start of the string.
* `$` to match the end of the string.

```{r}
x <- c("apple", "banana", "pear")
str_view(x, "^a")
str_view(x, "a$")
```

Используем оба "якоря", чтобы выделить выражения, которые содержат только нужное нам слово.

```{r}
x <- c("apple pie", "apple", "apple cake")
str_view(x, "apple")
str_view(x, "^apple$")
```


* `\d`: совпадает с любой цифрой
* `\s`: совпадает с любым пробельным символом(пробел, символ табуляции(`\t`), перевод строки(`\n`))
* `[abc]`: совпадает с a, b или c
* `[^abc]`: совпадает с любым сиволом, кроме a,b или c

