---
title: "Алгоритм Дейкстры"
author: "Ахмедушка"
output: 
  html_document:
    toc: TRUE
    toc_float: TRUE
editor_options: 
  chunk_output_type: console
---

```{r setup, include=FALSE}
knitr::opts_chunk$set(echo = TRUE, highlight = FALSE)
```

```{r, echo=FALSE}
newGraph <- function(n){
  G <- matrix(data = 0, nrow = n, ncol = n)
  return(G)
}
addEdge <- function(G, i, j, w = 1, directed = FALSE){
  if(directed == FALSE){
    G[i, j] <- w
    G[j, i] <- w
  }else{
    G[i, j] <- w
  }
  return(G)
}
removeEdge <- function(G, i, j, directed = FALSE){
  if(directed == FALSE){
    G[i, j] <- 0
    G[j, i] <- 0
  }else{
    G[i, j] <- 0
  }
  return(G)
}
```

### Вспомогательные функции

Функция для вывода соседних вершин.

```{r}
adj <- function(G,v1){
  L <- c()
  for(i in 1:nrow(G)){
    if(G[v1,i] != 0){
      L <- c(L, i)
    }
  }
  return(L)
}
```

Функция, которая выводит индекс минимального значения в массиве.

```{r}
MIN<-function(x){
  Q <- Inf
  k <- 1
  for(i in 1:length(x)){
    if(x[i] < Q){
      Q <- x[i]
      k <- i
    }
  }
  return(k)
}
```


### Алгоритм Дейкстры

Алгоритм Дейкстры — алгоритм на графах, изобретённый нидерландским учёным Эдсгером Дейкстрой в 1959 году. Находит кратчайшие пути от одной из вершин графа до всех остальных. Алгоритм работает только для графов без рёбер отрицательного веса. 

```{r}
dijkstra <- function(G, v1, v2){
  A <- rep(1,nrow(G)) # вершина уже была - 1, не было - 0
  B <- rep(Inf,nrow(G)) # сколько стоит добраться до вершины
  C <- rep(0,nrow(G)) # массив предков
  A[v1] <- 0
  B[v1] <- 0
  C[v1] <- v1
  for(i in adj(G,v1)){
    C[i] <- v1
    B[i] <- B[C[i]] + G[v1,i]
  }
  D <- B
  D[v1] <- Inf
  k <- MIN(D)
  while(sum(A) != 0){ # пока не пройдем все вершины
    A[k] <- 0
    for(i in adj(G,k)){
      if(A[i] == 1){
        if(B[i] > B[k] + G[k,i]){
          B[i] <- B[k] + G[k,i]
          D[i] <- B[i]
          C[i] <- k
        }
      }
    }
   D[k] <- Inf
   k <- MIN(D)
  }
  W <- c(v2)
  while(W[length(W)] != v1){
    W <- c(W,C[v2])
    v2 <- C[v2]
  }
  return(W)
}
```

Создадим граф и добавим в него рёбер с весами.

```{r}
G <- newGraph(6)
G <- addEdge(G, 1, 2, w = 7)
G <- addEdge(G, 1, 3, w = 9)
G <- addEdge(G, 1, 6, w = 14)
G <- addEdge(G, 2, 4, w = 15)
G <- addEdge(G, 2, 3, w = 10)
G <- addEdge(G, 3, 4, w = 11)
G <- addEdge(G, 3, 6, w = 2)
G <- addEdge(G, 4, 5, w = 6)
G <- addEdge(G, 5, 6, w = 9)
```

Применим к этому графу алгоритм Дейкстры от вершины 1 к вершине 5.

```{r}
dijkstra(G,1,5)
```

Иногда бывает полезным посчитать длину пути.

```{r}
distance <- function(G,v1,v2) {
  p <- dijkstra(G,v1,v2)
  s <- 0
  for (i in 1:(length(p)-1)) {
    s <- G[p[i],p[i+1]] + s
  }
  return(s)
}
```

Найдем дистанцию кратчайшего пути из вершины 1 в вершину 5.

```{r}
dijkstra(G,1,5)
```

