---
title: "Введение в R, переменные и массивы: решение заданий"
output: 
  html_document:
    css: ../css/style.css
    toc: TRUE
    toc_float: TRUE
    toc_depth: 4
    highlight: pygments
editor_options: 
  chunk_output_type: console
---
---
```{r setup, include=FALSE}
knitr::opts_chunk$set(echo = TRUE)
```

### Задание №1

Вычислите значение выражения $\cos(\frac{\pi}{4})$. Результат округлите до 2 знака после запятой.

**Решение:**

Сначала найдем просто косинус Пи на четыре.

```{r}
cos(pi/4)
```

А теперь обернем это в функцию округления в качестве первого аргумента. А второй аргумент поставим 2. 

```{r}
round(cos(pi/4), 2)
```

### Задание №2

Запустите следующий код. `round(pi; 3)`. Работает ли она, если нет, то почему?

**Решение:** 

Помним, что аргументы функций перечисляются через **запятую**, а не через точку с запятой.

### Задание №3

Сложите какое-то число с `NA`. Что получилось и почему так получилось? Попробуйте повыполнять другие арифметические операции. Что-то изменилось? Что будет, если сложить `NA` с `NA`? 

**Решение:** 

```{r collapse=TRUE}
NA + 2
NA * 10
NA - 20
NA/15
NA + NA
```

Помним, что `NA` -- это not available. То есть это значение недоступно, мы не знаем что за ним скрывается. Может это 5, а может 10. Все что угодно. Поэтому при любой арифметической операции мы не знаем что получим в итоге. Поэтому получается `NA`.

### Задание №4

Создайте переменную `n` равную 3. После чего создайте переменную `a` равную $n^n$. После чего присвойте переменной `n` новое значение равное 4. Изменится ли значение переменной `a`?

**Решение:**

```{r collapse=TRUE}
(n <- 3)
(a <- n^n)
```

```{r collapse=TRUE}
n <- 4
print(n)
print(a)
```

Значение числа `a` не изменилось, так как каждая переменная имеет свою ячейку памяти, поэтому она независима от изменений других переменных.

### Задание №5

Создайте строковую переменную `name` равную "Alsu". Умножьте эту переменную на 3, что получится?

**Решение:**

```{r error=TRUE}
name <- "Alsu"
name * 3
```

Видим, что выдается ошибка, потому что умножать строковую переменную на числовую нельзя.

### Задание №6

У вас имеются 2 переменные, как поменять их значения местами? Например, у вас имеются переменная `a` равная 5 и переменная `b` равная 10. Нужно, чтобы теперь в переменной `a` хранилось значение 10, а в переменной `b` хранилось значение 5. Эти значения могут меняться, поэтому нельзя просто написать `a <- 10` и `b <- 5`.

**Решение:**

```{r}
a <- 5
b <- 10
```

Для данной задачи нужно создать еще одну переменную, которая поможет нам. А потом перекидываем значения между переменными.

```{r collapse=TRUE}
c <- a
a <- b
b <- c

print(a)
print(b)
```

### Задание №7

Выведите последний элемент массива и его позицию. 

**Решение:**

Чтобы вывести i-ый элемент массива `a`, нужно написать `a[i]`. Последний элемент находится на позиции равной длине массива. А длинну массива `a` можно найти с помощью функции `length(a)`, которая и будет позицией последнего элемента. 

```{r}
a[length(a)] # последний элемент массива
length(a) # позиция последнего элемента
```

Такой код является универсальным. Если массив изменится, нам не нужно менять ничего в коде. 

### Задание №8

Создайте массивы четных и нечетных чисел от 1 до 100.

**Решение:**

Для решения нужно вспомнить функцию `seq`.

```{r eval=FALSE}
seq(1, 100, 2) # нечетные
seq(2, 100, 2) # четные
```

### Задание №9

Создайте массив, состоящий из 100 единиц. 

**Решение:**

А здесь нужно вспомнить функцию `rep`.

```{r eval=FALSE}
rep(1, 100)
```

### Задание №10

Создайте массив, состоящий из 10 случайных двухзначных чисел. Посчитайте его сумму. Выполните весь код еще раз. Поменялся ли ответ? 

**Решение:**

```{r}
x <- sample(x = 9:99, size = 10)
sum(x)
```

Конечно же ответ поменялся: массив же случайный! 

### Задание №11

Создайте два массива, состоящих из четырех случайных чисел от 1 до 10. Сложите эти два массива. Теперь замените 3ий элемент одного из массивов на `NA`. Сложите массивы еще раз. Что изменилось? Теперь добавьте элемент равный 100 в начало массива и сложите массивы в третий раз. Что случилось теперь? 

**Решение:**

```{r}
x1 <- sample(x = 1:10, size = 4)
x2 <- sample(x = 1:10, size = 4)

x1 + x2

x1[3] <- NA

x1 + x2
```

На 3 месте при сумме появилось `NA`, так как любая арифметическая операция с `NA` дает в результате `NA`

```{r error=TRUE}
x1 <- c(100, x1)
x1 + x2
```

Появилось предупреждение, так как длины массивов не совпадают. 

### Задание №12

Гонщик движется по кольцевой дороге, длина которой 4км. Сколько кругов он проедет через $n$ метров ($n > 0$)? Если гонщик не доехал круг, то сколько метров нужно ему еще проехать до финиша?

**Решение:**

Здесь нужно вспомнить, как находить остаток от деления и целую часть 
```{r}
n <- 5000
n%/%4000 # сколько кругов
n%%4000 # сколько осталось проехать
```

### Задание №13

Определите, сколько часов (число от 0 до 23) и минут (число от 0 до 59) будут показывать часы через $t$ минут ($t > 0$) после начала суток.

**Решение:**

Здесь нужно понимать, что если количество минут, которые прошли от начала суток, больше, чем всего минут в сутках, то  счетчик минут должен как бы обнуляться, тогда решением будет:

```{r}
t <- 1441
t %% (60 * 24) %/% 60 # сколько часов
t %% 60 # сколько минут
```

### Задание №14

В университете решили набрать три новых группы для занятий по программированию. В первой группе -- $n_1$ человек, во второй -- $n_2$, в третьей -- $n_3$. Сколько нужно будет закупить компьютерных столов для студентов, если известно, что за одним столом могут находиться не более 2х человек и что занятия студентов проходят в одно время? 

**Решение:**

Снова задача на знание остатка и целого при делении. 

```{r}
n1 <- 20
n2 <- 14
n3 <- 30

(n1 + n2 + n3) %/% 2 + (n1 + n2 + n3) %% 2
```






