---
title: "Введение в R, переменные и массивы: решение заданий"
author: "Зарманбетов Ахмед"
output: 
  html_document:
    toc: TRUE
    toc_float: TRUE
    toc_depth: 4
    highlight: pygments
editor_options: 
  chunk_output_type: console
---
---
```{r setup, include=FALSE}
knitr::opts_chunk$set(echo = TRUE)
```

### Задание №1

#### Условие

Вычислите значение выражения $\cos(\frac{\pi}{4})$. Результат округлите до 2 знака после запятой.

#### Решение

Сначала найдем просто косинус Пи на четыре.

```{r}
cos(pi/4)
```

А теперь обернем это в функцию округления в качестве первого аргумента. А второй аргумент поставим 2. 

```{r}
round(cos(pi/4), 2)
```

### Задание №2

#### Условие

Запустите следующий код. `round(pi; 3)`. Работает ли она, если нет, то почему?

#### Решение

Помним, что аргументы функций перечисляются через **запятую**, а не через точку с запятой.

### Задание №3

#### Условие

Почему выражения `5^2 + 5` и `5^(2 + 5)` дает разные разные результаты?

#### Решение

```{r collapse=TRUE}
5^2 + 5
5^(2 + 5)
```

Все просто. Дело в том, что после написания степени числа любые операции уже не связаны со степенью.

### Задание №4

#### Условие

Создайте переменную `n` равную 3. После чего создайте переменную `a` равную $n^n$. После чего присвойте переменной `n` новое значение равное 4. Изменится ли значение переменной `a`?

#### Решение

```{r collapse=TRUE}
(n <- 3)
(a <- n^n)
```

```{r collapse=TRUE}
n <- 4
print(n)
print(a)
```

Значение числа `a` не изменилось, так как каждая переменная имеет свою ячейку памяти, поэтому она независима от изменений других переменных.

### Задание №5

#### Условие

Создайте строковую переменную `name` равную "Alsu". Умножьте эту переменную на 3, что получится?

#### Решение

```{r error=TRUE}
name <- "Alsu"
name * 3
```

Видим, что выдается ошибка, потому что умножать строковую переменную на числовую нельзя.

### Задание №6

#### Условие

Совершите какую-либо арифметическую операцию с `NA`. Что получилось и почему так получилось?

#### Решение

```{r collapse=TRUE}
NA + 2
NA * 10
NA - 20
NA/15
```

Помним, что `NA` -- это not available. То есть это значение недоступно, мы не знаем что за ним скрывается. Может это 5, а может 10. Все что угодно. Поэтому при любой арифметической операции мы не знаем что получим в итоге. Поэтому получается `NA`.

### Задание №7

#### Условие

У вас имеются 2 переменные, как поменять их значения местами? Например, у вас имеются переменная `a` равная 5 и переменная `b` равная 10. Нужно, чтобы теперь в переменной `a` хранилось значение 10, а в переменной `b` хранилось значение 5. Эти значения могут меняться, поэтому нельзя просто написать `a <- 10` и `b <- 5`.

#### Решение

```{r}
a <- 5
b <- 10
```

Для данной задачи нужно создать еще одну переменную, которая поможет нам. А потом перекидываем значения между переменными.

```{r collapse=TRUE}
c <- a
a <- b
b <- c

print(a)
print(b)
```

### Задание №8

#### Условие

Как вывести последний элемент массива?

#### Решение

Чтобы вывести i-ый элемент массива `a`, нужно написать `a[i]`. Последний элемент находится на позиции равной длинне массива. А длинну массива `a` можно найти с помощью функции `length(a)`. 

```{r}
a[length(a)]
```

Такой код является универсальным. Если массив изменится, нам не нужно менять ничего в коде. 

### Задание №9

#### Условие

Создайте массивы четных и нечетных чисел от 1 до 100.

#### Решение

Для решения нужно вспомнить функцию `seq`.

```{r eval=FALSE}
seq(1, 100, 2) # нечетные
seq(2, 100, 2) # четные
```

### Задание №10

#### Условие

Создайте массив, состоящий из 100 единиц. 

#### Решение

А здесь нужно вспомнить функцию `rep`.

```{r eval=FALSE}
rep(1, 100)
```

