---
title: "Работа с данными: задания"
author: "Зарманбетов Ахмед"
output: 
  html_document:
    # toc: TRUE
    # toc_float: TRUE
    # toc_depth: 4
    highlight: pygments
editor_options: 
  chunk_output_type: console
---
---

```{r setup, include=FALSE}
knitr::opts_chunk$set(echo = FALSE, message = FALSE, warning = FALSE)
```

Установим и подгрузим пакеты, которые нам будут нужны для работы.

```{r}
# packages <- c('readr', 'dplyr', 'ggplot2', 'tidyr', 'lubridate', 'stringr', 'naniar')
# install.packages(packages)
library(readr)
library(dplyr)
library(ggplot2)
library(tidyr)
library(lubridate)
library(stringr)
library(naniar)
```

Рассмотрим набор данных `weather`.

```{r}
weather <- read_csv2('data/weather.csv')
glimpse(weather)
```

* Преобразуйте дни месяца в переменную `day`. Что может пойти не так? Попробуйте посмотреть дополнительные аргументы функции, которую вы используете для решения этой задачи.

* Есть ли ненужные переменные? Если есть, то удалите их.

* Что не так с переменной `measure`? Исправьте это.

* В колонке `day` стоит перед каждым днём *X*. Уберите его и приведите переменную к числовому типу.

* Хотелось бы получить одну переменную с датой. Сделайте это двумя способами.

* Получите день недели для каждой даты.

* Обратим внимание на переменную `PrecipitationIn`. Выведите уникальные значения этой переменной. Видим, что есть непонятное значение `T`. Оно означает очень низкое значение, поэтому замените его 0.

* Посмотрите на структуру таблички. Какие типы у ваших переменных? Измените эти типы. Попробуйте использовать функцию `mutate_at`.

* Посмотрите на пропущенные значения. Выведите разные статистики. Что можно сделать с этими пропущенными значениями?
