---
title: "Манипуляции с данными с помощью пакета dplyr: задания"
author: "Зарманбетов Ахмед"
output: 
  html_document:
    toc: TRUE
    toc_float: TRUE
    toc_depth: 4
    highlight: pygments
editor_options: 
  chunk_output_type: console
---
---
```{r setup, include=FALSE}
knitr::opts_chunk$set(echo = FALSE, message = FALSE, warning = FALSE, eval = FALSE)
```

Установим и подгрузим пакеты.

```{r eval=TRUE, echo=TRUE}
# install.packages('readr')
# install.packages('dplyr')
# install.packages('ggplot2')
library(readr)
library(dplyr)
library(ggplot2)
```

### Задание №1

### Пропущенные значения (NA)

```{r}
df <- tibble(A = c(1,NA,2,3),
             B = c(NA,7,10,32),
             C = c(55,42,NA,0))
df
```

Функция `is.na` определяет в матричном виде пропущенные значения.

```{r}
is.na(df)
```

С помощью функции `any` можно узнать есть ли вообще пропущенные значения.

```{r}
any(is.na(df))
```

С помощью функции `sum` можно найти количество пропущенных значений.

```{r}
sum(is.na(df))
```

С помощью функции `which` можно найти номера строк, где имеются пропещенные переменные для определенной переменной.

```{r}
which(is.na(df$A))
```

Так же это можно найти в сводной статистике.

```{r}
summary(df)
```

Найти строки, у которых отсутсвтвует значение `NA`.

```{r}
complete.cases(df)
```

Отобрать эти строки.

```{r}
df[complete.cases(df),]
```

Другие более лаконичные способы.

```{r}
na.omit(df)
df %>% drop_na()
```

Функцию `drop_na` можно использовать с определенными перемеными.

```{r}
df <- tibble(x = c(1, 2, NA), y = c("a", NA, "b"))
df %>% drop_na()
df %>% drop_na(x)
```

### Дубликаты

Дубликаты ухудшают данные, так как одно наблюдения влияет на модель или различные показатели сильнее чем остальные. Рассмотрим следующий пример.

```{r}
df <- tibble(club = c('Real Madrid', 'Real Madrid', 'Barcelona'),
             cl = c(13, 13, 5))
df
```

Можно использовать функцию `distinct` для удаления дубликатов.

```{r}
df %>% distinct()
```

### Выбросы

Сначала поговорим про функцию `set.seed`. Она нужна для воспроизведения ваших результатов, если в них присутсвует рандом.

```{r}
set.seed(10)
sample(1:10,2)
```

Выбросы очень часто портят данные, так как модели учитывают их.
Например, отрицательные числа для переменной количество лет

Познакомимся как бороться с выбросами. Построим ящик с усами. Жирная линия это медиана. Края ящика это 25 и 75 процентили. А концы это края это статистически значимой выборки.

```{r}
set.seed(10)
x <- c(rnorm(30,mean=15,sd=5), -5, 28, 35)
boxplot(x, horizontal = TRUE)
```

Функцию `boxplot` можно применять и к всему фрейму данных. Визуально выбросы можно определить через гистограмму,рисунок или функцию `summary`. Данные нужно очищать от выбросов. Например, отбрасывать слева и справа по 1 квантилю. Функцию `filter` + `quantile`. 

```{r}
mt <- mtcars %>% 
        filter(mpg > quantile(mpg,0.01) & mpg < quantile(mpg,0.99))
```

### Применяем знания

Рассмотрим набор данных `weather` 

```{r}
weather <- read_csv2('data/weather.csv')
head(weather)
```

Столбцы `X1:X31` это дни месяца. Логично, что день месяца это все таки переменная, поэтому используем функцию `gather`.

```{r}
weather2 <- weather %>%
              gather(day, value, paste0('X',1:31), na.rm = TRUE)
head(weather2)
```

Параметр `na.rm = TRUE` убирает строки с пропущенными значениями(`NA`). Такие значения появляются, так как, например, для февраля может быть только 28 значений.

Столбец `X` это просто индекс наблюдения. Он нам ничего не дает, поэтому удалим его.

```{r}
weather2 <- weather2 %>%
              select(-X)
head(weather2)
```

А вот значения переменной `measure` это как раз отдельльные переменные. Поэтому применим функцию `spread`.

```{r}
weather3 <- spread(weather2, measure, value)
head(weather3)
```

В колонке day стоит `X` перед номером дня. Работать со строковыми переменными мы научимся позже с помощью пакета `stringr`. А щас просто используем функцию из него.

```{r}
weather3$day <- str_replace(weather3$day,'X','')
head(weather3)
```

Время, месяц и день можно объединить в одну переменную и сделать ее датой.

```{r}
weather4 <- unite(weather3, date, year, month, day, sep = "-")
weather4$date <- ymd(weather4$date)
head(weather4)
```

Взглянем на структуры нынешней таблички.

```{r}
glimpse(weather4)
```

Значения не числовые, а строковые. Исправим это с помощью функции `mutate_at`. Но прежде обратим внимание на переменную `PrecipitationIn`.

```{r}
unique(weather4$PrecipitationIn)
```

Видим, что есть непонятное значение `T`. Оно означает очень низкое значение, поэтому заменим его 0.

```{r}
weather4$PrecipitationIn <- str_replace(weather4$PrecipitationIn, 'T','0')
```

А теперь сделаем наши переменные числовыми.

```{r}
weather5 <- mutate_at(weather4, vars(CloudCover:WindDirDegrees), funs(as.numeric))
glimpse(weather5)
```

Дадим нормальные названия нашим переменным.

```{r}
new_columns <- c("date", "events", "cloud_cover", "max_dew_point_f", "max_gust_speed_mph", 
"max_humidity", "max_sea_level_pressure_in", "max_temperature_f", 
"max_visibility_miles", "max_wind_speed_mph", "mean_humidity", 
"mean_sea_level_pressure_in", "mean_temperature_f", "mean_visibility_miles", 
"mean_wind_speed_mph", "mean_dew_point_f", "min_dew_point_f", 
"min_humidity", "min_sea_level_pressure_in", "min_temperature_f", 
"min_visibility_miles", "precipitation_in", "wind_dir_degrees"
)

# Clean up column names
names(weather5) <- new_columns
```
