---
title: "Работа с данными: задания"
author: "Зарманбетов Ахмед"
output: 
  html_document:
    # toc: TRUE
    # toc_float: TRUE
    # toc_depth: 4
    df_print: paged
    highlight: pygments
editor_options: 
  chunk_output_type: console
---
---

```{r setup, include=FALSE}
knitr::opts_chunk$set(echo = TRUE, message = FALSE, warning = FALSE)
```

Установим и подгрузим пакеты, которые нам будут нужны для работы.

```{r}
# packages <- c('readr', 'dplyr', 'ggplot2', 'tidyr', 'lubridate', 'stringr', 'naniar')
# install.packages(packages)
library(readr)
library(dplyr)
library(ggplot2)
library(tidyr)
library(lubridate)
library(stringr)
library(naniar)
```

Рассмотрим набор данных `weather`.

```{r}
weather <- read_csv2('data/weather.csv')
glimpse(weather)
```

* Преобразуйте дни месяца в переменную `day`. Что может пойти не так? Попробуйте посмотреть дополнительные аргументы функции, которую вы используете для решения этой задачи.

Параметр `na.rm = TRUE` убирает строки с пропущенными значениями(`NA`). Такие значения появляются, так как, например, для февраля может быть только 28 значений.

```{r}
weather2 <- weather %>%
  gather(day, value, paste0('X',1:31), na.rm = TRUE)
head(weather2)
```

* Есть ли ненужные переменные? Если есть, то удалите их.

Столбец `X` это просто индекс наблюдения. Он нам ничего не дает, поэтому удалим его.

```{r}
weather2 <- weather2 %>%
  select(-X)
head(weather2)
```

* Что не так с переменной `measure`? Исправьте это.

```{r}
weather3 <- weather2 %>%
              spread(measure, value)
```

* В колонке `day` стоит перед каждым днём *X*. Уберите его и приведите переменную к числовому типу.

```{r}
weather4 <- weather3 %>%
              mutate(day = str_replace(day,'X',''))
head(weather4)
```

* Хотелось бы получить одну переменную с датой. Сделайте это двумя способами.

**1 способ**

```{r}
weather5 <- weather4 %>%
              unite(date, year, month, day, sep = "-") %>%
              mutate(date = ymd(date))
head(weather5)
```

**2 способ**

```{r}
weather5 <- weather4 %>%
              mutate(date = make_date(year, month, day)) 
head(weather5)
```

* Получите день недели для каждой даты.

```{r}
weather6 <- weather5 %>%
              mutate(wd = wday(date))
head(weather6)
```

* Обратим внимание на переменную `PrecipitationIn`. Выведите уникальные значения этой переменной. Видим, что есть непонятное значение `T`. Оно означает очень низкое значение, поэтому замените его 0.

```{r}
weather6 %>% 
  select(PrecipitationIn) %>% 
  arrange(desc(PrecipitationIn)) %>%
  unique() %>%
  head()
```

```{r}
weather7 <- weather6 %>%
              mutate(PrecipitationIn = str_replace(PrecipitationIn, 'T','0'))
head(weather7)
```

* Посмотрите на структуру таблички. Какие типы у ваших переменных? Измените эти типы. Попробуйте использовать функцию `mutate_at`.

```{r}
glimpse(weather7)
```

```{r}
weather8 <- weather7 %>%
              mutate_at(vars(CloudCover:WindDirDegrees, - Events), as.numeric)
glimpse(weather8)
```

* Посмотрите на пропущенные значения. Выведите разные статистики. Что можно сделать с этими пропущенными значениями?

```{r}
vis_miss(weather8)
```

```{r}
miss_var_summary(weather8) 
miss_case_summary(weather8)
```

Переменная `Events` имеет очень много пропущенных значений, поэтому удалим эту переменную.

```{r}
weather9 <- weather8 %>%
              select(-Events)
```

Переменная `Max.Gust.SpeedMPH` имеет небольшое количество пропущенных значений. Мы можем удалить их или заменить средним.

```{r}
weather10 <-weather9 %>%
              drop_na()
```

```{r}
weather11 <-weather9 %>%
              impute_mean_at("Max.Gust.SpeedMPH")
```

```{r}
vis_miss(weather11)
```