---
title: "Управляющие конструкции: for, if и while"
author: "Зарманбетов Ахмед"
output: 
  html_document:
    toc: TRUE
    toc_float: TRUE
    highlight: pygments
editor_options: 
  chunk_output_type: console
---

```{r setup, include=FALSE}
knitr::opts_chunk$set(echo = TRUE)
```

### Управляющие конструкции

Познакомимся теперь с управляющими конструкциями, которые упрощают работу в написании кода.

### Цикл for

### Условный оператор if

#### Операторы сравнения

Мы можем сравнивать элементы:

```{r collapse=TRUE}
5 == 5
5 != 5
5 > 5
5 < 5
5 >= 5
5 <= 5
```

Есть некоторый нюанс.

```{r}
0.1 + 0.2 == 0.3
1/49 * 49 == 1
```

Так происходит потому что в R есть точность до определенного знака. Чтобы избежать этого можно использовать функцию `all.equal`. 

```{r}
all.equal(0.1+0.2, 0.3)
```

#### Логические операторы

табличку с операторами

#### if

Зачастую действие алгоритма или какого-то кода может зависеть от условия, Для этого нужен условный оператор. Он выглядет следующим образом.

```{r, eval=FALSE}
if (condition) {
  # действия в случае TRUE 
}else{
  # действи в случае FALSE
}
```

Условие(condition) должно принимать значения либо TRUE, либо FALSE. То есть иметь логический тип.

### Цикл while

### Работа с матрицами

### Функции

help
рекурсия

### Алгоритм сортировки пузырьком

