---
title: "Функции: задания"
output: 
  html_document:
    toc: TRUE
    toc_float: TRUE
    toc_depth: 4
    highlight: pygments
editor_options: 
  chunk_output_type: console
---
---
```{r setup, include=FALSE}
knitr::opts_chunk$set(echo = TRUE)
```

**Все задачи оформляются в виде функции!**

### Задание №1

Даны 2 числа a и b. Нужно вывести на экран значение числа, которое больше.

### Задание №2

Даны 3 числа: a,b и c. Нужно вывести на экран значение числа, которое больше.

### Задание №3

Задан массив и числа a, b. Вывести все индексы переменных, где выполняется $a < x[i] < b$.

### Задание №4

Дан массив длинны n, состоящий из одних 0. Вы выбираете рандомное число от 1 до n(с помощью функции sample). Это рандомное число показывает индекс элемента массива, который нужно изменить с 0 на 1. После чего вы опять выбираете рандомное число. Это делается до тех пор пока массив не будет состоять из одних 1. Например: был массив с(0,0,0,0). Выпало рандомное число 3. Теперь массив выглядит так : c(0,0,1,0). Вы продолжаете так делать, пока все нули не исчезнут. Нужно посчитать, сколько раз выбиралось рандомное число.

### Задание №5

В чем минус этой функции? Перепишите её.

```{r}
sq_or_cu <- function(x,y){
  if(y == 'Квадрат'){
    l <- x^2
    return(l)
  }else{
    l <- x^3
    return(l)
  }
}
```

### Задание №6

Что можно сказать о следующем коде? Как бы вы его изменили?

```{r}
f1 <- function(x){
  return(x^1)
} 
f2 <- function(x){
  return(x^2)
} 
f3 <- function(x){
  return(x^3)
} 
```

### Задание №7 

Написать рекурсивную функцию для нахождения факториала.

### Задание №8

Давайте создадим функцию для игры. Есть принц, на старте игры у него есть `h` здоровья. Его цель -- забраться по лестнице на башню, где находится принцесса, которую нужно спасти от великана. Количество ступенек равно `m`. Двигается он по одной ступеньке вверх. Но с каждым продвижением наверх с вероятностью `p` его бьет по голове великан и герой теряет `z` здоровья и остается на прежней ступеньке. Нужно понять, сможет ли принц забраться на башню. Это означает, что принц должен забраться на башню и остаться живым.

Hints:

* Сколько параметров идет на вход?

* Чтобы замоделировать удар можно воспользоваться функцией `sample`, у которой есть параметр `prob`. Например можно бросить монетку, у которой вероятность выпадения орла равна 0.7.

```{r}
m <- sample(x = c('Орел', 'Решка'), size = 1, prob = c(0.7, 0.3))
```

* Задача циклична. Мы знаем два цикла: `for` и `while`. Знаем ли мы сколько придется делать итераций? От этого ответа и зависит выбор. 

* Пробуйте принтовать ваши параметры во время игры. Чтобы сделать это красиво, используйте функцию `paste`.

* Можно медленно наблюдать за ходом игры с помощью функции `readline()`. Это нужно, чтобы подобрать такие параметры, с которыми игра будет всегда разной.

### Задание №9

Решив предыдущую задачу, вы создали функцию, которая отвечает на вопрос: "Выиграл ли принц?". Запустив при некотрых параметрах эту функцию несколько раз, вы будете получать разные результаты. Как оценить вероятность того, что принц сможет спасти принцессу? В этом нам поможет давно знакомая нам формула:

\[
P = \frac{m}{n},
\]

где `m` - количество побед прица в `n` играх.

Hint:

* Сыграйте в игру например 100 раз. Для этого вам понадобится цикл :)

### Задание №10 - ... (по желанию)

Потренируйтесь и оформите задачи из посиделки №2 в виде функций.