---
title: "Feature engineering"
author: "Ахмедушка"
date: "8/2/2019"
output: html_document
editor_options: 
  chunk_output_type: console
---

```{r setup, include=FALSE}
knitr::opts_chunk$set(echo = TRUE)
```

### One-hot-encoding: кодирование категориальных перменных

Одним из способов кодирования является кодирование с помощью функции `mutate` из пакета `dplyr` и функции `ifelse` - это укороченный вариант условного оператора `if`.

```{r}
library('dplyr')

discipline_logs <- discipline_logs %>%	
	mutate(male = ifelse(gender == "Male", 1, 0),
  		   female = ifelse(gender == "Female", 1, 0))
```

Если категорий много, то нужно стараться объединить их в новые более большие категории.

```{r}
x <- 1:50
case_when(
  x %% 35 == 0 ~ "fizz buzz",
  x %% 5 == 0 ~ "fizz",
  x %% 7 == 0 ~ "buzz",
  TRUE ~ as.character(x)
)
```

У нас есть предварительные знания о том, что тип школы, в которой учится учащийся: начальная, средняя или старшая, более информативен, чем конкретный класс учащегося.

```{r}
# Create a new column with the proper string encodings
discipline_logs_new <-  discipline_logs %>%
	mutate(school_type = 
           	case_when(grade >= 1 & grade <= 5 ~ 'elementary_school',
                      grade >= 6 & grade <= 8 ~ 'middle_school',
                      grade <= 12 & grade >=  9 ~ 'high_school'))

# Look at a table of the new column 
discipline_logs_new %>% select(school_type) %>% table()
```

После чего можно закодировать переменные.

```{r}
discipline_logs_new <- discipline_logs_new %>%	
	mutate( 
  			elem_sch = ifelse(school_type == "elementary_school", 1, 0),
  			mid_sch = ifelse(school_type == "middle_school", 1, 0),
  			high_sch = ifelse(school_type == "high_school", 1, 0))
```

Можно объединять переменные по их отношению к таргету.

```{r}
discipline_table <- discipline_logs %>% select(grade, discipline) %>% table()
prop_table <- prop.table(discipline_table, 1)
```

```{r}
# Combine the proportions and discipline logs data
discipline <- inner_join(discipline_logs, dgr_prop, by = "grade")

# Display a glimpse of the new data frame
glimpse(discipline)

# Create a new column with three levels using the proportions as ranges
discipline_ed <- discipline %>%
   mutate(education_levels = 
      case_when(proportion >= 0 & proportion <= .20 ~ 'low_grade',
                proportion>= .20 & proportion <= .25 ~ 'middle_grade', 
                proportion>= .25 & proportion <= 1 ~ 'high_grade'))
```

Если категорий много и нужны все, то можно воспользоваться функцией `dummyVars` из пакета `caret`.

```{r}
# install.packages('caret')
library('caret')

new_data <- dummyVars("~ gender", data = data)
```


### Кодирование непрервыных переменных(backets)