---
title: "Пакет ggvis"
author: "Зарманбетов Ахмед"
output: 
  html_document:
editor_options: 
  chunk_output_type: console
---

```{r setup, include=FALSE}
knitr::opts_chunk$set(echo = TRUE)
```


## Зачем нужен ggvis, когда есть ggplot2?
Пакет `ggplot2` прекрасен, но у него есть один минус: он является статическим. Для того, чтобы график был интерактивным и нужен `ggvis`, который хорошо работает в связке с html + javascript.

## Установка и загрузка пакета ggvis
Давайте устаноим пакет! Для этого имеется 2 способа:

* с официального сервера CRAN
* с github

```{r}
# install.packages('ggvis') # установка пакета ggvis c официального сервера

# install.packages("devtools")
# devtools::install_github("rstudio/ggvis", build_vignettes = FALSE) # установка пакета с github
```

После установки пакета, нам остаётся прочитать пакет:)

```{r warning=FALSE}
library(ggvis) # читаем пакет
```

## Давайте начнем!
Вспомним про замечательный встроенный датасет `mtcars`. Взглянем на первые 6 его записей.

```{r}
head(mtcars)
```

Отлично! А теперь попробуем нарисовать наш первый простой график с помощью `ggvis`.

```{r}
mtcars %>% ggvis(~wt, ~mpg) %>% layer_points()
```

Как видим, этот график обращается через pipe(`%>%`) к датасету `mtcars`. Далее идёт основная функция, которая задаёт оси x и y. И последнее, это отображение слоя точек. Сам график можно увеличивать и уменьшать, если выводить файл в формате html.

Давайте теперь посмотрим на еще один график.

```{r}
mtcars %>% ggvis(~wt, ~mpg, fill := "blue") %>% layer_points()
```

В отличии от последнего рисунка мы изменили цвет заливки точек. Цвет точек можно задавать с помощью кода, который используется в HTML/CSS.

По графику можно видеть отрицательную зависимость переменной `wt` от переменной `mpg`. В ggvis есть функция, с помощью которой можно приблизить эту функцию по заданным точкам(сгладить).

```{r}
mtcars %>% ggvis(~wt, ~mpg, fill := "blue") %>% layer_smooths()
```

Можно отобразить и точки, и саму линию.

```{r}
mtcars %>% ggvis(~wt, ~mpg) %>% 
            layer_points() %>% 
            layer_smooths() 
```

## Более детальное знакомство с грамматикой ggvis

Любой график в `ggvis` состоит из 4 основных компонент:

* данных
* система координат(оси)
* метки(это может быть точка, линия или даже гистограмма)
* различные опции(от названия осей до настраивания легенды)

Можно увидеть эти 4 компоненты на следующем примере:

```{r}
faithful %>%
    ggvis(~waiting, ~eruptions, fill := "red") %>%
    layer_points() %>%
    add_axis("y", title = "Duration of eruption (m)",
             values = c(2, 3, 4, 5), subdivide = 9) %>%
    add_axis("x", title = "Time since previous eruption (m)")
```

В данном примере:

* данные -- `faithful`
* система координат -- `ggvis(~waiting, ~eruptions, fill := "red")`
* метка -- `layer_points()`
* различные опции(в данном случае настройка осей) -- оставшийся код


Попробуем поиграться с некоторомы компонентами.Давайте теперь использовать набор данных `pressure`. Посмотрим, что мы уже можем.

```{r}
pressure %>% ggvis(~temperature, ~pressure) %>% layer_points()
```

Видна положительная зависимость. Можем нарисовать не просто точки, а гистограмму.
```{r}
pressure %>% ggvis(~temperature, ~pressure) %>% layer_bars()
```

Также можно задать цвет точек в зависимости от изменения какой-то переменной.

```{r}
pressure %>% ggvis(~temperature, ~pressure, fill = ~ temperature) %>% 
              layer_points()
```

Или же задать размер точек от какой-то переменной.

```{r}
pressure %>% ggvis(~temperature, ~pressure, size = ~ pressure) %>% 
              layer_points()
```

## Синтаксис

Если мы хотим задать фиксированный цвет, то нужно использовать `:=`, а если цвет должен зависеть от какой-то переменной, то `=`. Это нужно, чтобы `ggvis` понял, что перед ним находится именно цвет или переменная. Следующий пример иллюстрирует это.

```{r}
iris %>% 
  ggvis(x = ~Sepal.Width,
        y = ~Sepal.Length,
        fill = "red",
        size = ~Petal.Width
        ) %>%
  layer_points()
```

Цвет задан красным, но R думает, что это переменная.

```{r}
iris %>% 
  ggvis(x = ~Sepal.Width,
        y = ~Sepal.Length,
        fill := "red",
        size = ~Petal.Width
        ) %>%
  layer_points()
```

### Pipe

То, что делает pipe можно описать следующим образом: `f(x) %>% g(y)` является краткой записью `g(f(x), y)`. 

## Параметры `layer_points`

Все параметры можно посмотреть [тут](http://ggvis.rstudio.com/properties-scales.html). C основынми параметрами можно познакомиться по 2 графикам ниже.

```{r}

faithful %>% ggvis(~waiting, ~eruptions) %>% layer_points(size = ~eruptions,
                                                          opacity := 0.5,
                                                          fill := 'blue',
                                                          stroke := 'black')
```

```{r}
faithful %>% ggvis(~waiting, ~eruptions) %>% layer_points(fillOpacity = ~eruptions,
                                                          size := 100,
                                                          fill := 'red',
                                                          stroke := 'green',
                                                          shape := 'cross')
```

## Параметры `layer_lines`

* `x`
* `y`
* `fill`
* `fillOpacity`
* `opacity`
* `stroke`
* `strokeDash`
* `strokeOpacity`
* `strokeWidth`

```{r}
pressure %>% ggvis(~temperature, ~pressure) %>% layer_lines(stroke := "red",
                  strokeWidth := 2,
                  strokeDash := 6)
```

## `layer_paths`

```{r}
# texas %>% ggvis(~long, ~lat) %>% layer_paths(fill := "darkorange")
```


## `layer_histogram`

```{r}
faithful %>% ggvis(~waiting) %>% layer_histograms(width = 5)
```


## Интерактивность

Главное преимущество `ggvis` это интерактивность! Давайте изучим её основы. Существует 7 виджетов, которые поддерживает `ggvis`:

* `input_checkbox()`
* `input_checkboxgroup()`
* `input_numeric()` -- значение с кнопками увеличить и уменьшить
* `input_radiobuttons()` -- обычный список
* `input_select()` -- выпадающий список
* `input_slider()` -- ползунок
* `input_text()` -- ввод текста

```{r}
faithful %>%
  ggvis(~waiting, ~eruptions, fillOpacity := 0.5,
        shape := input_select(label = "Choose shape:",
                              choices = c("circle", "square", "cross",
                                          "diamond", "triangle-up", "triangle-down")),
        fill := input_select(label = "Choose color:",
                              choices = c("black", "red", "blue", "green"))) %>%
  layer_points()
```

```{r}
mtcars %>%
  ggvis(~mpg, ~wt,
        fill := input_radiobuttons(label = "Choose color:",
        choices = c("black", "red", "blue", "green"))) %>%
  layer_points()
```

```{r}
mtcars %>%
  ggvis(~mpg, ~wt,
        fill := input_text(label = "Choose color:",
                                   value = "black")) %>%
  layer_points()
```

```{r}
mtcars %>%
  ggvis(~mpg, input_select(label = "Choose fill variable:",
                           choices = names(mtcars), map = as.name)) %>%
  layer_points()
```

Опция `map = as.name` позволяет поставить знак `~` перед выводом.То есть дает понять, что это какая-то переменная df, а не число или строковая переменная.

```{r}
mtcars %>%
  ggvis(~mpg) %>%
  layer_histograms(width = input_numeric(label = "Choose a binwidth:",
                   value = 1))
```

```{r}
mtcars %>%
  ggvis(~mpg) %>%
  layer_histograms(width = input_slider(label = "Choose a binwidth:", min =1, max = 20))
```


