---
title: "Скрапинг"
author: "Ахмедушка"
output: html_document
---

```{r setup, include=FALSE}
knitr::opts_chunk$set(echo = TRUE)
```

### Обычная подгрузка 

Вспоминаем как выкачивать через url файлы сразу в R. Эти функции прекрасно справляются с подгрузкой файлов через url, как и с подгрузкой файлов, когда мы просто прописываем путь к файлу на компьютере.

```{r}
csv_url <- "http://s3.amazonaws.com/assets.datacamp.com/production/course_1561/datasets/chickwts.csv"
tsv_url <- "http://s3.amazonaws.com/assets.datacamp.com/production/course_3026/datasets/tsv_data.tsv"

csv_data <- read.csv(csv_url)
tsv_data <- read.delim(tsv_url)

head(csv_data)
head(tsv_data)
```

Иногда полезно скачать файл сразу, так как, если он большой, то его нужно будет подгружать + вы можете захотеть открыть его в других программах. Для этого можно использовать функцию `download.file`, которая имеет 2 аргумента:
* `url` - url файла;
* `destfile` - название и путь файла, где он будет сохранен.

```{r}
download.file(url = csv_url, destfile = "feed_data.csv")
csv_data <- read.csv("feed_data.csv")
```


Большинство полезных и нужных данных хранится в интернете, а не в csv файлах.

### API (Application Programming Interfaces)

API предоставляют простой доступ к базам данных или информации на вебстраницах. Есть прямое соединение с API, а есть API Client - пакеты, которые предоставляют готовые простые функции.

Рассмотрим простой API Client - пакет `pageviews`, который помогает взаимодействовать с Wikipedia API. 

```{r}
library('pageviews') 

hadley_pageviews <- article_pageviews(project = "en.wikipedia", article = "Hadley Wickham")

str(hadley_pageviews)
```

У API бывают токены, они нужны, чтобы тот, кто предоставляет данные понимал, кто их запрашивает и дает доступ вообще к этим данным.

Не всегда бывают API Client, тогда приходится делать запросы вручную. 

Запросы GET и POST
GET - "get me something", получать данные с сервера - основной запрос
POST - аудентификация на сервере, отправлять данные на сервер

Для этих запросов есть библиотек `httr`


Какие запросы бывают
Как делать запросы
Как констрировать запросы

- saveRDS
- readRDS