---
title: "Домашка №1"
output: 
  html_document:
    toc: TRUE
    toc_float: TRUE
    toc_depth: 4
    highlight: pygments
editor_options: 
  chunk_output_type: console
---

### Шахматы (10 баллов)

Заданы две клетки шахматной доски. Если они покрашены в один цвет, то выведите слово YES, а если в разные цвета — то NO. Функция получает на вход четыре числа от 1 до 8 каждое, задающие номер столбца и номер строки сначала для первой клетки, потом для второй клетки.

### Сумма ряда (5 баллов)

По натуральным числам n и y вычислите сумму $1^y + 2^y + 3^y + ... + n^y$.

### Петя и ходьба (10 баллов)

Петя хотел улучшить свою физическую подготовку, поэтому решил начать больше ходить. В первый неделю он прошел x километров, а после этого каждую следующую неделю он увеличивал пройденную дистанцию на y% (процентов) от предыдущего расстояния. Определите на какой неделе он начнет ходить z километров.

### Домашки (10 баллов)

Даны оценки за домашние задания двух студентов:

```{r}
a <- c(10, 9, 5,  7,  NA, 3,  4, 7, NA)
b <- c(9, 8, NA, 0, 2, 5,  8, 10, NA)
```

Преподаватель потерял некоторые домашки студентов. Они отмечены `NA`. Вместе со студентами он решил не учитывать такие домашки.

Необходимо найти среднюю оценку за домашки для каждого студента.

Подсказка: чтобы разобраться с `NA`, нужно посмотреть [онлайн скрипт посиделки №1](https://ahmedushka7.github.io/R/scripts/hse_data_analysis/sem_1/introduction_to_R.html#работа_с_глобальным_окружением).

### Сочетания (5 баллов)

Пусть у нас есть n предметов, из которых нужно выбрать k штук. Известнейшая комбинаторная формула $C_n^k = \dfrac{n!}{k!(n-k)!}$ задаёт количество всевозможных сочетаний. 

Оформить эту формулу в виде функции.

### Максимальная последовательность (10 баллов)

Дана последовательность чисел. Определите, какое наибольшее число подряд идущих элементов этой последовательности равны друг другу. Оформить задачу в виде функции.

__Примеры__:

* (1,1,1,0,5,5,0,2,3) -- ответ: 3 (последовательность единиц самая большая)
* (1,1,1,0,5,5,5,5,3,5) -- ответ: 4 (последовательность пятерок самая большая)

### unique (10 баллов)

Мы изучали встроенную функцию `unique`. Она выводит все уникальны элементы массива.

```{r}
x <- c(1,1,1,2,2,1,10,10,3)
unique(x)
```

Нужно написать собственную функцию `unique`, которая делает то же самое.

### Максимум, минимум и медиана (10 баллов)

Написать функцию, которая находит максимальный элемент, минимальный элемент или медиану в массиве в зависимости от того, что просит пользователь.

[Медиана](https://ru.wikipedia.org/wiki/Медиана_(статистика)) -- это такое число массива, что ровно половина элементов массива больше него, а другая половина меньше него.

__Примеры__:

*  (1,10,20, 45, 100) -- нечетное количество элементов: медиана = 20
*  (1,10,20, 30, 45, 100) -- четное количество элементов: медиана = $\frac{20+30}{2} = 25$

### Парадокс Монти Холла (30 баллов)

[Парадокс Монти Холла](https://ru.wikipedia.org/wiki/Парадокс_Монти_Холла) — одна из известных задач теории вероятностей, решение которой, на первый взгляд, противоречит здравому смыслу.

* [Видео №1](https://www.youtube.com/watch?v=xgENddTR_5s)
* [Видео №2](https://www.youtube.com/watch?v=8IUGY6T0x_c)

Если говорить кратко, вы находитесь на телеигре. Перед вами 3 двери, за одной их них деньги, за двумя другими ничего нет. Вы выбираете какую-то дверь. Например, первую. Ведуший открывает одну из оставшихся дверей, за которой ничего нет. Например, вторую. После чего спрашивает вас: "Хотите ли поменять свой выбор, и выбрать дверь номер 3?". Поменять свой выбор стоит, так как вероятность, что деньги находятся за 1 и 3 дверью равны не $\frac{1}{2}$, а $\frac{1}{3}$ и $\frac{2}{3}$. Изначально, вероятность, что приз за первой дверью $\frac{1}{3}$, а за второй или третьей $\frac{2}{3}$. Когда ведущий открывает вторую дверь, вся вероятность переносится на 3 дверь.

__Задача__: проверить этот парадокс на 100000 играх, то есть посмотреть сколько раз мы бы выиграли, если бы меняли выбор, и сколько раз мы бы выиграли, если бы не меняли выбор. После чего объяснить почему мы получили именно эти цифры.

Вы будете постоянно пользоваться функцией `sample`. Есть странность, что если вы выбираете один элемент из одного возможно, может выводиться не это число. Поэтому используйте функцию `resample`, которую я написал ниже. Она работает как и обычная функцию `sample`. Просто вставьте ее в свой код в самый вверх.

```{r}
resample <- function(x, ...){
  if(length(x) == 1){
    return(x)
  }else{
    return(sample(x,...))
  }
}
resample(x = 1:10, size = 2, replace = FALSE)
```

Задачу можно оформить без создания функции.
